【裁判字號】    95,交簡上,27
【裁判日期】    950418
【裁判案由】    公共危險
【裁判全文】
臺灣臺北地方法院刑事判決            95年度交簡上字第27號
上  訴  人  臺灣臺北地方法院檢察署檢察官
被      告  乙○○
上列上訴人因被告過失傷害案件，不服本院台北簡易庭95年度北
交簡字第179號，民國95年2月24日所為判決，提起上訴（檢察官
聲請以簡易判決處刑案號：94年度偵字第9674號），本院判決如
下：
    主  文
原判決撤銷。
乙○○從事業務之人，因業務上之過失傷害人，處有期徒刑月
，如易科罰金，以佰元折算壹日。
    事  實
一、乙○○為計程車駕駛，負責駕駛營業用小客車載運乘客，為
    從事駕駛業務之人。於民國94年2月14日下午9時許，駕駛車
    號255-CJ號營業用小客車，沿臺北市中山區○○○路由東往
    西方向行駛，於同日下午9時50分許，行經民權東路、中山
    北路口時，應注意汽車行駛時，駕駛人應注意兩車併行之間
    隔，並隨時採取必要之安全措施，且依當時天氣晴朗，該路
    段為柏油路，路面乾燥，且視線良好等情形，無不能注意之
    情事，然疏未注意及此，因上開路口捷運施工車道減縮而向
    右偏行時，適同向有甲○○騎乘車號LE8-128號重型機車、
    後方搭載張嘉惠在其右側，該營業用小客車之右後車身遂與
    機車之左側手把發生擦撞，致甲○○重心不穩而隨車倒地，
    甲○○受有左肩、左大腿、左膝、左小腿挫、擦傷左前臂擦
    傷等傷害，張嘉惠亦有傷害（未據告訴）。乙○○於事故發
    生後，報警處理，且報明肇事人之姓名、地點，請警方前往
    處理，對於未發覺之罪自首而接受裁判。
二、案經被害人甲○○訴由臺北市警察局中山分局報告臺灣臺北
    地方法院檢察署檢察官偵查後，聲請本院台北簡易庭以簡易
    判決處刑。
    理  由
一、訊據被告乙○○固坦承於前揭時、地肇事，惟矢口否認過失
    傷害犯行，於偵查中辯稱：當時機車在伊右後方，伊無法保
    持安全距離云云。於本院審理時改辯稱係告訴人甲○○騎機
    車撞伊之計程車云云。經查：上開事實，業據告訴人甲○○
    指訴（偵卷8、9、32、33頁）綦詳，並有臺北市政府警察局
    中山分局交通事故調查報告表（一）、（二）、交通事故談
    話紀錄表、補充資料表、道路交通事故現場圖、現場相片6
    張、馬偕紀念醫院診斷證明書等影本在卷（偵卷20、21
    頁、18、19頁、17頁、16頁、24至26頁、12頁）可資佐證。
    按汽車行駛時，駕駛人應注意兩車併行之間隔，並隨時採取
    必要之安全措施，道路交通規則第94條第3項定有明文，被
    告行車時自應注意上開規定，惟被告駕車行經上開地點時，
    隨前車右偏行駛一節，已據其於事故發生後所製作之交通事
    故談話紀錄（偵卷18頁）供述甚明，而其行車右偏時，基於
    安全考量，自應注意右後方來車動態，並保持安全間隔，且
    依當時天候、視線等均良好，並無不能注意之情形，竟疏未
    注意及此，以致肇事使人受傷，被告顯有過失，參以本件經
    送臺北市車輛行車事故鑑定委員會、覆議委員會鑑定，均同
    此認定，有該會94年8月24日北鑑審字第09430258700號、臺
    北市交通局94年11月25日北市交五字第09434945000號函文
    暨附件（偵卷37、38頁、49至51頁）可憑，被告過失行為與
    告訴人受傷間，具有相當因果關係，是被告犯罪事證明確，
    所辯顯係飾卸之詞，不足採信，其犯行洵堪認定。
二、被告乙○○為計程車駕駛，負責駕駛營業用小客車載運乘客
    ，為從事駕駛業務之人，核其所為，係犯刑法第284條第2項
    前段之業務過失傷害罪。再被告犯罪後，主動報警處理，自
    承為肇事人，此有臺北市○○○○○道路交通事故肇事人自
    首情形紀錄表影本1紙附卷可參，為對於未發覺之罪自首而
    接受裁判，依刑法第62條減輕其刑。
三、原審據以論科，固非無見。惟查：被告自肇事後迄今，已逾
    一年二月，對於告訴人之傷不聞不問，且未成立民事上和解
    ，賠償其損害，已據告訴人述明，復為被告所不爭執，足見
    被告並無誠意解決其過失致被害人受傷之損害，殊乏悔意，
    原審僅判處被告拘役伍拾日，並諭知易科罰金之折算標準，
    就被告犯行、造成之損害、犯後態度等及依刑法第57條規定
    與上開量刑間之比例略顯失衡, 微有未洽。檢察官依告訴人
    之請求，據以提起上訴，核有理由，應由本院予以撤銷改判
    。
四、爰審酌被告過失程度尚重，告訴人並無任何過失及所受傷害
    ，被告迄未與告訴人成立和解，尚乏悔意並其犯後態度等一
    切情狀，量處如主文第二項所示之刑，並諭知易科罰金之折
    算標準，以示懲儆。
據上論斷，應依刑事訴訟法第455條之1第1項、第3項、第369條
第1項前段、第364條、第449條第1項前段、第3項、刑法第284條
第2項前段、第62條、第41條第1項、罰金罰鍰提高標準條例第1
條前段、第2條判決如主文。
本案經檢察官方伯勳到庭執行職務。
中    華    民    國    95    年    4    月     18    日
                  刑事第十二庭  審判長法  官  李英豪
                                      法  官  胡宏文
                                      法  官  張永宏
以上正本證明與原本無異
本判決不得上訴
                                      書記官  謝韻華
中    華    民    國    95    年    4     月     19    日
附錄本案論罪科刑法條全文：
中華民國刑法第284條第2項
(過失傷害罪)
因過失傷害人者，處 6 月以下有期徒刑、拘役或 500 元以下罰
金，致重傷者，處1年以下有期徒刑、拘役或500元以下罰金。
從事業務之人，因業務上之過失傷害人者，處1年以下有期徒刑
、拘役或1千元以下罰金，致重傷者，處3年以下有期徒刑、拘役
或2千元以下罰金。


司法院資訊處製作；財團法人民間司法改革基金會備份。
